Minutes et répertoires du notaire Georges Henri MOUCHET, 1er août 1873 - janvier 1890 (étude XX)
Archives nationales
Minutes et répertoires du notaire Georges Henri MOUCHET (étude XX)
1er août 1873 - janvier 1890
MC/ET/XX/1123 - MC/ET/XX/1237, MC/RE/XX/21 - MC/RE/XX/22
Etude XX; Mouchet, Georges Henri
Archives nationales de France
Minutes et répertoires: la loi 2008-696 du 15 juillet 2008 relative aux archives a fixé à 75 ans à compter de la date de l'acte, ou à 25 ans à compter de la date du décès de l'intéressé si ce délai est plus bref, le délai de communication des minutes et répertoires des notaires; ce délai est porté à 100 ans à compter de la date de l'acte si le document se rapporte à un mineur (code du Patrimoine, articles L213-2, 4e d et 5e).
Autres documents de l'étude (dossiers de clients, comptabilité...): s'agissant d'archives privées, ces documents sont communicables selon les modalités fixées par le déposant ou le donateur.
Certains documents ne sont pas accessibles en raison de leur mauvais état de conservation.
Versement
Accès aux instruments de recherche de tous les notaires de l’étude XX
Archives de l'étude XX
- Minutes de Georges Henri MOUCHET, juillet 1873 - janvier 1890; MC/ET/XX/1123 - MC/ET/XX/1237
  - Minutes. 1873, juillet - septembre, juillet - septembre 1873; MC/ET/XX/1123
    Informations complémentaires:
    1873, juillet: actes passés par-devant François Mouchet.
    1873, août et septembre: actes passés par-devant Georges-Henri Mouchet.
    Informations concernant le classement:
    Le niveau inférieur de description, quand il existe, correspond aux minutes d'actes. Toutes les minutes ne sont pas forcément décrites une à une. Les descriptions de ces minutes sont plus ou moins détaillées.
  - Minutes. 1873, octobre - novembre, octobre - novembre 1873; MC/ET/XX/1124
  - Minutes. 1873, décembre, décembre 1873; MC/ET/XX/1125
  - Minutes. 1874, janvier - mars, janvier - mars 1874; MC/ET/XX/1126
  - Minutes. 1874, avril - mai, avril - mai 1874; MC/ET/XX/1127
  - Minutes. 1874, juin - août, juin - août 1874; MC/ET/XX/1128
  - Minutes. 1874, septembre - octobre, septembre - octobre 1874; MC/ET/XX/1129
  - Minutes. 1874, novembre - décembre, novembre - décembre 1874; MC/ET/XX/1130
  - Minutes. 1875, janvier - février, janvier - février 1875; MC/ET/XX/1131
  - Minutes. 1875, mars - avril, mars - avril 1875; MC/ET/XX/1132
  - Minutes. 1875, mai - juin, mai - juin 1875; MC/ET/XX/1133
    - Bail pour trois, six ou neuf ans par Sir Richard Wallace, baronnet, propriétaire, demeurant 2, rue Laffitte, à Jean-Baptiste Ferdinand Mulnier, photographe, demeurant 25, boulevard des Italiens, d'une vitrine pour exposition de photographies et daguerréotypes, située 24, boulevard des Italiens. Loyer annuel de 1 000 francs, payable par trimestre, les 13 avril 1875 et 17 mai 1875., 13 avril 1875 - 17 mai 1875; MC/ET/XX/1133
      Origine de l'information:
      De l'image fixe à l'image animée (1820-1910), documents du Minutier central des notaires de Paris relatifs à l'histoire des photographes et de la photographie, par Marc Durand, Paris, Archives nationales, 2013 (sous presse), notice n° 3694 (version dématérialisée de l'instrument de recherche, les notices biographiques et compléments de descriptions d'actes ne se trouvent que sur la version papier de l'ouvrage, voir contexte dans le Plan d’orientation général - Notaires de Paris, guides thématiques du Minutier).
      Date de révision: 2011
      Date de création de la notice: 2010
      Italiens (boulevard des); Laffitte (rue); Mulnier, Jean-Baptiste Ferdinand; Wallace, Richard
  - Minutes. 1875, juillet - août, juillet - août 1875; MC/ET/XX/1134
  - Minutes. 1875, septembre - octobre, septembre - octobre 1875; MC/ET/XX/1135
  - Minutes. 1875, novembre - décembre, novembre - décembre 1875; MC/ET/XX/1136
  - Minutes. 1876, janvier - février, janvier - février 1876; MC/ET/XX/1137
  - Minutes. 1876, mars - avril, mars - avril 1876; MC/ET/XX/1138
  - Minutes. 1876, mai, mai 1876; MC/ET/XX/1139
  - Minutes. 1876, juin - juillet, juin - juillet 1876; MC/ET/XX/1140
  - Minutes. 1876, août - septembre, août - septembre 1876; MC/ET/XX/1141
  - Minutes. 1876, octobre, octobre 1876; MC/ET/XX/1142
  - Minutes. 1876, novembre - décembre, novembre - décembre 1876; MC/ET/XX/1143
  - Minutes. 1877, janvier, janvier 1877; MC/ET/XX/1144
  - Minutes. 1877, février - mars, février - mars 1877; MC/ET/XX/1145
  - Minutes. 1877, avril - mai, avril - mai 1877; MC/ET/XX/1146
  - Minutes. 1877, juin, juin 1877; MC/ET/XX/1147
  - Minutes. 1877, juillet - août, juillet - août 1877; MC/ET/XX/1148
  - Minutes. 1877, septembre - octobre, septembre - octobre 1877; MC/ET/XX/1149
  - Minutes. 1877, novembre - décembre, novembre - décembre 1877; MC/ET/XX/1150
  - Minutes. 1878, janvier - février, janvier - février 1878; MC/ET/XX/1151
  - Minutes. 1878, mars - avril, mars - avril 1878; MC/ET/XX/1152
  - Minutes. 1878, mai - juin, mai - juin 1878; MC/ET/XX/1153
  - Minutes. 1878, juillet - août, juillet - août 1878; MC/ET/XX/1154
  - Minutes. 1878, septembre - octobre, septembre - octobre 1878; MC/ET/XX/1155
  - Minutes. 1878, novembre - décembre, novembre - décembre 1878; MC/ET/XX/1156
  - Minutes. 1879, janvier - février, janvier - février 1879; MC/ET/XX/1157
  - Minutes. 1879, mars - avril, mars - avril 1879; MC/ET/XX/1158
  - Minutes. 1879, mai - juin, mai - juin 1879; MC/ET/XX/1159
  - Minutes. 1879, juillet - septembre, juillet - septembre 1879; MC/ET/XX/1160
  - Minutes. 1879, octobre - décembre, octobre - décembre 1879; MC/ET/XX/1161
  - Minutes. 1880, janvier - février, janvier - février 1880; MC/ET/XX/1162
  - Minutes. 1880, mars - avril, mars - avril 1880; MC/ET/XX/1163
  - Minutes. 1880, mai - juin, mai - juin 1880; MC/ET/XX/1164
  - Minutes. 1880, juillet - août, juillet - août 1880; MC/ET/XX/1165
  - Minutes. 1880, septembre - octobre, septembre - octobre 1880; MC/ET/XX/1166
  - Minutes. 1880, novembre - décembre, novembre - décembre 1880; MC/ET/XX/1167
  - Minutes. 1881, janvier - février, janvier - février 1881; MC/ET/XX/1168
    - Résiliation de bail par Jeanne Geneviève Athalie Le Bègue, veuve d'Anatole Nicolas Pector, demeurant 11, rue Lincoln, et son fils, Anatole Jean Sosthène Pector, propriétaire, demeurant 9, rue Lincoln, à Simon Bonne, négociant, demeurant 96, rue de Rivoli, pour une boutique située même adresse., 2 février 1881; MC/ET/XX/1168
      De l'image fixe à l'image animée (1820-1910), documents du Minutier central des notaires de Paris relatifs à l'histoire des photographes et de la photographie, par Marc Durand, Paris, Archives nationales, 2013 (sous presse), notice n° 3914 (version dématérialisée de l'instrument de recherche, les notices biographiques et compléments de descriptions d'actes ne se trouvent que sur la version papier de l'ouvrage, voir contexte dans le Plan d’orientation général - Notaires de Paris, guides thématiques du Minutier).
      Rivoli (rue de); Lincoln (rue); Pector, Anatole Jean Sosthène; Pector, Anatole Nicolas; Le Bègue, Jeanne Geneviève Athalie; Bonne, Simon
    - Bail pour quinze ans et prorogation de bail pour trois ans et demi par Jeanne Geneviève Athalie Le Bègue, d'Anatole Nicolas Pector, demeurant 11, rue Lincoln, et son fils, Anatole Jean Sosthène Pector, propriétaire, demeurant 9, rue Lincoln, à François Charles Carpentier, changeur, et Constance Joséphine Krone, son épouse, demeurant 96, rue de Rivoli, d'une boutique située même adresse pour son commerce. Loyer annuel de 8 000 francs pour quinze ans et 10 500 francs pour les trois ans et demi, payable par trimestre., 2 février 1881; MC/ET/XX/1168
      De l'image fixe à l'image animée (1820-1910), documents du Minutier central des notaires de Paris relatifs à l'histoire des photographes et de la photographie, par Marc Durand, Paris, Archives nationales, 2013 (sous presse), notice n° 3915 (version dématérialisée de l'instrument de recherche, les notices biographiques et compléments de descriptions d'actes ne se trouvent que sur la version papier de l'ouvrage, voir contexte dans le Plan d’orientation général - Notaires de Paris, guides thématiques du Minutier).
      Rivoli (rue de); Lincoln (rue); Pector, Anatole Jean Sosthène; Pector, Anatole Nicolas; Le Bègue, Jeanne Geneviève Athalie; Carpentier, François Charles; Krone, Constance Joséphine
    - Inventaire après décès d'Augustin Victor Denneville, dressé dans sa maison située 55, rue Boursault, où le défunt est mort le 18 janvier 1881, à la requête de sa veuve Clémence Rosalie Charlier, couturière, demeurant même adresse, tutrice de leur fille, Marie Rosalie Denneville, en présence de Louis Émile Denneville, subrogé tuteur, rentier, demeurant 15, rue La Fayette à Versailles. (4 f.)., 29 janvier 1890; MC/ET/XX/1168
      De l'image fixe à l'image animée (1820-1910), documents du Minutier central des notaires de Paris relatifs à l'histoire des photographes et de la photographie, par Marc Durand, Paris, Archives nationales, 2013 (sous presse), notice n° 1470 (version dématérialisée de l'instrument de recherche, les notices biographiques et compléments de descriptions d'actes ne se trouvent que sur la version papier de l'ouvrage, voir contexte dans le Plan d’orientation général - Notaires de Paris, guides thématiques du Minutier).
      Boursault (rue); Versailles (Yvelines); Denneville, Augustin Victor; Charlier, Clémence Rosalie; Denneville, Marie Rosalie; Denneville, Louis Émile
  - Minutes. 1881, mars - avril, mars - avril 1881; MC/ET/XX/1169
  - Minutes. 1881, mai - juin, mai - juin 1881; MC/ET/XX/1170
  - Minutes. 1881, juillet - août, juillet - août 1881; MC/ET/XX/1171
    - Bail pour neuf ans, par Anatole Jean Sosthène Pector, propriétaire, demeurant 9, rue d'Albe, à Eugène Mainfroy, marchand de lingerie, demeurant 49, rue Saint-Roch, d'une boutique située même adresse pour son commerce de lingerie. Loyer annuel de 3 000 francs, payable par trimestre., 16 juillet 1881; MC/ET/XX/1171
      À la suite:
      1886, 6, 10 mars Prorogation de bail par le même pour le même.
      De l'image fixe à l'image animée (1820-1910), documents du Minutier central des notaires de Paris relatifs à l'histoire des photographes et de la photographie, par Marc Durand, Paris, Archives nationales, 2013 (sous presse), notice n° 3916 (version dématérialisée de l'instrument de recherche, les notices biographiques et compléments de descriptions d'actes ne se trouvent que sur la version papier de l'ouvrage, voir contexte dans le Plan d’orientation général - Notaires de Paris, guides thématiques du Minutier).
      Saint-Roch (rue); Albe (rue d'); Pector, Anatole Jean Sosthène; Mainfroy, Eugène
  - Minutes. 1881, septembre - octobre, septembre - octobre 1881; MC/ET/XX/1172
  - Minutes. 1881, novembre - décembre, novembre - décembre 1881; MC/ET/XX/1173
  - Minutes. 1882, janvier - février, janvier - février 1882; MC/ET/XX/1174
  - Minutes. 1882, mars, mars 1882; MC/ET/XX/1175
  - Minutes. 1882, avril, avril 1882; MC/ET/XX/1176
  - Minutes. 1882, mai, mai 1882; MC/ET/XX/1177
  - Minutes. 1882, juin, juin 1882; MC/ET/XX/1178
    - Notoriété après décès de Jeanne Geneviève Athalie Le Bègue, survenu à Saint-Germain-en-Laye (Yvelines) le 29 mai 1882., 16 juin 1882; MC/ET/XX/1178
      De l'image fixe à l'image animée (1820-1910), documents du Minutier central des notaires de Paris relatifs à l'histoire des photographes et de la photographie, par Marc Durand, Paris, Archives nationales, 2013 (sous presse), notice n° 3917 (version dématérialisée de l'instrument de recherche, les notices biographiques et compléments de descriptions d'actes ne se trouvent que sur la version papier de l'ouvrage, voir contexte dans le Plan d’orientation général - Notaires de Paris, guides thématiques du Minutier).
      Saint-Germain-en-Laye (Yvelines); Le Bègue, Jeanne Geneviève Athalie
  - Minutes. 1882, juillet, juillet 1882; MC/ET/XX/1179
    - État liquidatif de la succession de Jeanne Geneviève Athalie Le Bègue à son fils, Jean Sosthène Pector, propriétaire, demeurant 9, rue Lincoln., 29 juillet 1882; MC/ET/XX/1179
      De l'image fixe à l'image animée (1820-1910), documents du Minutier central des notaires de Paris relatifs à l'histoire des photographes et de la photographie, par Marc Durand, Paris, Archives nationales, 2013 (sous presse), notice n° 3918 (version dématérialisée de l'instrument de recherche, les notices biographiques et compléments de descriptions d'actes ne se trouvent que sur la version papier de l'ouvrage, voir contexte dans le Plan d’orientation général - Notaires de Paris, guides thématiques du Minutier).
      Lincoln (rue); Pector, Anatole Jean Sosthène; Le Bègue, Jeanne Geneviève Athalie
  - Minutes. 1882, août - septembre, août - septembre 1882; MC/ET/XX/1180
  - Minutes. 1882, octobre, octobre 1882; MC/ET/XX/1181
    - Bail pour trois, six, ou neuf ans, par Anatole Jean Sosthène Pector, propriétaire, demeurant 9, rue Lincoln, à Jules Maire Touzelin, médecin, demeurant 96, rue de Rivoli, d'un appartement au premier étage d'une maison située même adresse. Loyer annuel de 4 000 francs, payable par trimestre., 19 octobre 1882; MC/ET/XX/1181
      De l'image fixe à l'image animée (1820-1910), documents du Minutier central des notaires de Paris relatifs à l'histoire des photographes et de la photographie, par Marc Durand, Paris, Archives nationales, 2013 (sous presse), notice n° 3919 (version dématérialisée de l'instrument de recherche, les notices biographiques et compléments de descriptions d'actes ne se trouvent que sur la version papier de l'ouvrage, voir contexte dans le Plan d’orientation général - Notaires de Paris, guides thématiques du Minutier).
      Rivoli (rue de); Lincoln (rue); Pector, Anatole Jean Sosthène; Touzelin, Jules Marie
  - Minutes. 1882, novembre - décembre, novembre - décembre 1882; MC/ET/XX/1182
    - Vente par Eustache Poklewski de Koziell, photographe, demeurant 28, avenue des Champs-Élysées, à François dit Paul Berger, employé dans la photographie, demeurant 37, boulevard Saint-Martin et Joseph dit Victor Berger, employé dans la photographie, demeurant 25, rue Saint-Vincent-de-Paul, d'un fonds de photographie situé 28, avenue des Champs-Élysées, pour la somme principale de 11 250 francs., 16 novembre 1882; MC/ET/XX/1182
      De l'image fixe à l'image animée (1820-1910), documents du Minutier central des notaires de Paris relatifs à l'histoire des photographes et de la photographie, par Marc Durand, Paris, Archives nationales, 2013 (sous presse), notice n° 4136 (version dématérialisée de l'instrument de recherche, les notices biographiques et compléments de descriptions d'actes ne se trouvent que sur la version papier de l'ouvrage, voir contexte dans le Plan d’orientation général - Notaires de Paris, guides thématiques du Minutier).
      Champs-Elysées (avenue des); Saint-Martin (boulevard); Saint-Vincent-de-Paul (rue); Poklewski de Koziell, Eustache Benedich dit Benoît; Berger, François dit Paul; Berger, Joseph dit Victor
    - Création d'une société en nom collectif entre François dit Paul Berger et Joseph dit Victor Berger, tous deux photographes, demeurant 28, avenue des Champs-Élysées, et en commandite pour Ansbert Labbé, propriétaire, demeurant 9, boulevard Suchet, ayant pour objet l'exploitation d'un fonds photographie, sous la raison sociale, Photographie des Champs-Élysées, établie pour une durée de cinq ans, au capital de 17 000 francs, siège social situé 28, avenue des Champs-Élysées., 1er décembre 1882; MC/ET/XX/1182
      De l'image fixe à l'image animée (1820-1910), documents du Minutier central des notaires de Paris relatifs à l'histoire des photographes et de la photographie, par Marc Durand, Paris, Archives nationales, 2013 (sous presse), notice n° 404 (version dématérialisée de l'instrument de recherche, les notices biographiques et compléments de descriptions d'actes ne se trouvent que sur la version papier de l'ouvrage, voir contexte dans le Plan d’orientation général - Notaires de Paris, guides thématiques du Minutier).
      Champs-Elysées (avenue des); Suchet (boulevard); Berger, François dit Paul; Berger, Joseph dit Victor; Labbé, Ansbert
  - Minutes. 1883, janvier, janvier 1883; MC/ET/XX/1183
  - Minutes. 1883, février, février 1883; MC/ET/XX/1184
  - Minutes. 1883, mars - avril, mars - avril 1883; MC/ET/XX/1185
  - Minutes. 1883, mai, mai 1883; MC/ET/XX/1186
  - Minutes. 1883, juin, juin 1883; MC/ET/XX/1187
  - Minutes. 1883, juillet, juillet 1883; MC/ET/XX/1188
    - Bail pour deux ans, par Anatole Jean Sosthène Pector, propriétaire, demeurant 9, rue Lincoln, à Alphonse Edmond Marais, négociant, demeurant 54, rue de Dunkerque et actuellement 49, rue Saint-Roch, de trois boutiques au rez-de-chaussée d'une maison située 49, rue Saint-Roch. Loyer annuel de 6 000 francs, payable par trimestre., 21 juillet 1883; MC/ET/XX/1188
      De l'image fixe à l'image animée (1820-1910), documents du Minutier central des notaires de Paris relatifs à l'histoire des photographes et de la photographie, par Marc Durand, Paris, Archives nationales, 2013 (sous presse), notice n° 3920 (version dématérialisée de l'instrument de recherche, les notices biographiques et compléments de descriptions d'actes ne se trouvent que sur la version papier de l'ouvrage, voir contexte dans le Plan d’orientation général - Notaires de Paris, guides thématiques du Minutier).
      Lincoln (rue); Dunkerque (rue de); Saint-Roch (rue); Pector, Anatole Jean Sosthène; Marais, Alphonse Edmond
  - Minutes. 1883, août - octobre, août - octobre 1883; MC/ET/XX/1189
  - Minutes. 1883, novembre, novembre 1883; MC/ET/XX/1190
    - Dissolution de société en nom collectif entre François dit Paul Berger et Joseph dit Victor Berger, tous deux photographes, demeurant 28, avenue des Champs-Élysées, et en commandite pour Ansbert Labbé, propriétaire, demeurant 9, boulevard Suchet, ayant pour objet l'exploitation d'un fonds photographie, sous la raison sociale, Photographie des Champs-élysées et changement des statuts où il apparaît que restent seuls associés, Joseph dit Victor Berger et Ansbert Labbé., 16 novembre 1883; MC/ET/XX/1190
      1884, 10 janvier Dépôt des pièces de publication.
      De l'image fixe à l'image animée (1820-1910), documents du Minutier central des notaires de Paris relatifs à l'histoire des photographes et de la photographie, par Marc Durand, Paris, Archives nationales, 2013 (sous presse), notice n° 405 (version dématérialisée de l'instrument de recherche, les notices biographiques et compléments de descriptions d'actes ne se trouvent que sur la version papier de l'ouvrage, voir contexte dans le Plan d’orientation général - Notaires de Paris, guides thématiques du Minutier).
  - Minutes. 1883, décembre, décembre 1883; MC/ET/XX/1191
  - Minutes. 1884, janvier - février, janvier - février 1884; MC/ET/XX/1192
  - Minutes. 1884, mars, mars 1884; MC/ET/XX/1193
  - Minutes. 1884, avril, avril 1884; MC/ET/XX/1194
  - Minutes. 1884, mai, mai 1884; MC/ET/XX/1195
  - Minutes. 1884, juin - juillet, juin - juillet 1884; MC/ET/XX/1196
    - Dissolution définitive d'une société en nom collectif entre Joseph dit Victor Berger, photographe, demeurant 28, avenue des Champs-Élysées, et Ansbert Labbé propriétaire, demeurant 9, boulevard Suchet, ayant pour objet l'exploitation d'un fonds photographie, sous la raison sociale, Photographie des Champs-Élysées., 7 juillet 1884; MC/ET/XX/1196
      De l'image fixe à l'image animée (1820-1910), documents du Minutier central des notaires de Paris relatifs à l'histoire des photographes et de la photographie, par Marc Durand, Paris, Archives nationales, 2013 (sous presse), notice n° 406 (version dématérialisée de l'instrument de recherche, les notices biographiques et compléments de descriptions d'actes ne se trouvent que sur la version papier de l'ouvrage, voir contexte dans le Plan d’orientation général - Notaires de Paris, guides thématiques du Minutier).
      Champs-Elysées (avenue des); Suchet (boulevard); Berger, Joseph dit Victor; Labbé, Ansbert
  - Minutes. 1884, août - septembre, août - septembre 1884; MC/ET/XX/1197
  - Minutes. 1884, octobre, octobre 1884; MC/ET/XX/1198
    - Dépôt des pièces de publication de la dissolution définitive d'une société en nom collectif entre Joseph dit Victor Berger, photographe, demeurant 28, avenue des Champs-Élysées et Ansbert Labbé, propriétaire, demeurant 9, boulevard Suchet, ayant pour objet l'exploitation d'un fonds photographie, sous la raison sociale, Photographie des Champs-Élysées., 28 octobre 1884; MC/ET/XX/1198
      De l'image fixe à l'image animée (1820-1910), documents du Minutier central des notaires de Paris relatifs à l'histoire des photographes et de la photographie, par Marc Durand, Paris, Archives nationales, 2013 (sous presse), notice n° 407 (version dématérialisée de l'instrument de recherche, les notices biographiques et compléments de descriptions d'actes ne se trouvent que sur la version papier de l'ouvrage, voir contexte dans le Plan d’orientation général - Notaires de Paris, guides thématiques du Minutier).
  - Minutes. 1884, novembre - décembre, novembre - décembre 1884; MC/ET/XX/1199
  - Minutes. 1885, janvier, janvier 1885; MC/ET/XX/1200
  - Minutes. 1885, février, février 1885; MC/ET/XX/1201
  - Minutes. 1885, mars, mars 1885; MC/ET/XX/1202
  - Minutes. 1885, avril, avril 1885; MC/ET/XX/1203
    - Contrat de mariage Bottini et Blaxand, 25 avril 1885; MC/ET/XX/1203
      Actes signalés par les lecteurs et correspondants du Minutier central des notaires de Paris, 2000-2011 (base de données migrée: voir contexte dans le Plan d’orientation général - Notaires de Paris, guides thématiques du Minutier).
      Date de révision: 2010
      Date de création de la notice: 2004
      contrat de mariage
    - Contrat de mariage entre François Marius Mamert de Bottini, principal clerc de notaire, à Nice, place du Jardin Public, n° 6, et Catherine Louisa Blaxland, sujette anglaise, à Tours, boulevard Heurteloup, n° 79 (communauté)., 25 avril 1885; MC/ET/XX/1203
      Mention dans le répertoire du notaire coté:
      MC/RE/XX/22
      Actes signalés par Thierry Boudignon, 2003-2012 (base de données migrée: voir contexte dans le Plan d’orientation général - Notaires de Paris, guides thématiques du Minutier).
      contrat de mariage; Nice (Alpes-Maritimes); Tours (Indre-et-Loire); Blaxland, Catherine Louisa; Bottini, François Marius Mamert de; clerc de notaire
  - Minutes. 1885, mai, mai 1885; MC/ET/XX/1204
  - Minutes. 1885, juin, juin 1885; MC/ET/XX/1205
  - Minutes. 1885, juillet - août, juillet - août 1885; MC/ET/XX/1206
  - Minutes. 1885, septembre - octobre, septembre - octobre 1885; MC/ET/XX/1207
  - Minutes. 1885, novembre, novembre 1885; MC/ET/XX/1208
  - Minutes. 1885, décembre, décembre 1885; MC/ET/XX/1209
  - Minutes. 1886, janvier - février, janvier - février 1886; MC/ET/XX/1210
  - Minutes. 1886, mars, mars 1886; MC/ET/XX/1211
  - Minutes. 1886, avril - mai, avril - mai 1886; MC/ET/XX/1212
  - Minutes. 1886, juin - juillet, juin - juillet 1886; MC/ET/XX/1213
  - Minutes. 1886, août - septembre, août - septembre 1886; MC/ET/XX/1214
  - Minutes. 1886, octobre, octobre 1886; MC/ET/XX/1215
  - Minutes. 1886, novembre, novembre 1886; MC/ET/XX/1216
  - Minutes. 1886, décembre, décembre 1886; MC/ET/XX/1217
  - Minutes. 1887, janvier - février, janvier - février 1887; MC/ET/XX/1218
  - Minutes. 1887, mars, mars 1887; MC/ET/XX/1219
  - Minutes. 1887, avril - mai, avril - mai 1887; MC/ET/XX/1220
    - Procuration par Ernst Rudolph Otto, de Berlin (Allemagne)., 4 avril 1887; MC/ET/XX/1220